臺灣高等法院民事裁定
109年度抗字第1069號
抗  告  人  林彥伶  


相  對  人  周書瑋  

            楊紫筠  


上列當事人間請求損害賠償事件，抗告人對於中華民國109年5月
19日臺灣新北地方法院109年度訴字第1321號裁定提起抗告，本
院裁定如下：
    主    文
原裁定廢棄。
    理    由
一、抗告人主張：伊與相對人周書瑋前為夫妻關係，嗣於民國 
    （下同）109年3月25日離婚。然於上開婚姻關係存續中， 
    相對人有多次逾越一般朋友間之社會交往關係，如拍攝親密
    照片、屢屢傳送曖昧對話，相對人周書瑋亦於其住所即新北
    市板橋區發送如原證7所示對話。另相對人相偕於109年2月1
    4日至臺南市出遊，共度西洋情人節，其二人侵害伊基於配
    偶關係之身分法益，情節重大，伊受有精神上痛苦，依民法
    第184條第1項、第185條第1項前段、第195條第1項、第3項
    規定請求相對人連帶賠償伊精神上損害新台幣（下同）100
    萬元。又相對人周書瑋之住所地係在新北市板橋區、相對人
    楊紫筠之住所地係在臺中市，本件侵權行為地則分佈在新北
    市板橋區、臺南市等地，依民事訴訟法第21條、第22條規定
    原法院及臺灣臺南地方法院（下稱臺南地院）均有管轄權，
    伊向原法院起訴，於法相符。詎原法院依民事訴訟法第20條
    但書規定將本件移送臺南地院管轄，於法不合，爰聲明原裁
    定廢棄等語。
二、按訴訟，由被告住所地之法院管轄，民事訴訟法第1條第1項
    定有明文。次按因侵權行為涉訟者，得由行為地之法院管轄
    ；共同訴訟之被告數人，其住所不在一法院管轄區域內者，
    各該住所地之法院俱有管轄權。但依第4條至前條規定有共
    同管轄法院者，由該法院管轄。同法第15條第1項、第20條
    亦有明文。再按同一訴訟，數法院有管轄權者，原告得任向
    其中一法院起訴，民事訴訟法第22條亦定有明文。查相對人
    周書瑋之住所地係在新北市板橋區、相對人楊紫筠之住所地
    係在台中市，有戶籍謄本、全戶戶籍資料（完整姓名）查詢
    結果可參（原法院卷103頁、本院卷12頁）。惟抗告人主張
    相對人周書瑋在新北市板橋區住所傳送曖昧對話予相對人楊
    紫筠，其二人復於109年2月14日同至臺南市旅遊，共度西洋
    情人節，構成侵權行為等情，則依其主張之事實，應認侵權
    行為地散在新北市板橋區及臺南市，則依前揭民事訴訟法第
    15條第1項及第20條但書規定，原法院及臺南地院均有管轄
    權。再依民事訴訟法第22條規定，抗告人本得向有管轄權之
    數法院其中一法院起訴，故抗告人向原法院提起本件訴訟，
    於法並無不合。原法院未斟酌上情，以相對人之侵權行為地
    僅在臺南市為由，而裁定移由臺南地院管轄，尚有未洽。抗
    告意旨指摘原裁定不當，聲明廢棄，為有理由，爰將原裁定
    廢棄。
三、據上論結，本件抗告為有理由，爰裁定如主文。
中　　華　　民　　國　　109 　年　　9 　　月　10 　　日
                  民事第二十一庭
                        審判長法  官   翁昭蓉
                              法  官   鍾素鳳
                              法  官   呂淑玲 
正本係照原本作成。
不得再抗告。
中　　華　　民　　國　　109 　年　　9 　　月　　10　　日
　　　　　　　　　　        　書記官  黃雯琪